臺灣臺北地方法院刑事判決　　　　　　　　　　　　　　九十年度訴字第九○○號
　　公　訴　人　臺灣臺北地方法院檢察署檢察官
　　被　　　告　丙○○
　　公設辯護人　甲○公設辯護人
右列被告因違反毒品危害防制條例案件，經檢察官提起公訴（九十年度偵緝字第四○
三號），甲○判決如左：
    主  文
丙○○共同連續販賣第二級毒品，處有期徒刑柒年陸月。扣案之第二級毒品安非他命
貳包（毛重參點肆伍公克、淨重貳點玖玖公克）沒收並銷燬之。又連續轉讓第二級毒
品，處有期徒刑捌月。應執行有期徒刑捌年。扣案之第二級毒品安非他命貳包（毛重
參點肆伍公克、淨重貳點玖玖公克）沒收並銷燬之。
    事  實
一、丙○○明知安非他命業經行政院衛生署公告列入管制之第二級毒品，不得非法持
    有、施用、轉讓及販賣，竟基於概括犯意，自民國八十六年六月間某日起，在台
    北市○○○路一七○巷三弄三號乙○○住處，連續無償提供安非他命予乙○○施
    用；復與丁○○綽號「小葉」（另由檢察官偵查）之成年男子，共同基於意圖非
    法販賣安非他命牟利之概括犯意聯絡，自八十七年間不詳確切時間之某日起，至
    八十九年間，連續多次或由丙○○以電話向乙○○表示欲賣安非他命予乙○○，
    要約詢問乙○○是否欲購買，或由乙○○主動與丙○○聯絡，以每包新台幣二至
    五千元不等價格，購買安非他命。嗣於八十九年二月十八日下午七時許，乙○○
    被警方查獲施用安非他命，乙○○經警方要求打丙○○所使用之0000000
    000號行動電話，表明要購買新台幣五千元之安非他命，經丙○○允諾，雙方
    並約定隨後在台北縣中和市○○街與立人街口交貨，嗣於同日下午七時三十分許
    ，丙○○攜帶第二級毒品安非他命二小包在上址交付乙○○時，為警查獲，並扣
    得上開第二級毒品安非他命二小包（驗後毛重三．四五公克、淨重二．九九公克
    ）。
二、案經台北市政府警察局文山第二分局移送台灣台北地方法院檢察署檢察官偵查起
    訴。
    理  由
一、訊據被告丙○○固坦承有無償轉讓安非他命予案外人乙○○施用之情，惟對於販
    賣安非他命部分則否認有此行為，辯稱：證人乙○○對於如何購買安非他命之方
    式，究係由伊一人或偕同他人前來，以及伊所有之安非他命來源係小葉或案外人
    謝源達、且案發當天係由警方唆使打電話或係其主動打電話、以及交易次數多寡
    等皆有重大瑕疵，甚且在記憶上竟然於審理中較之警訊時更為詳實，顯有違常情
    。又證人乙○○為獲得寬典，始供出有利於己而不利於伊之證詞，其證詞之真實
    性，自難採信。而伊交付安非他命予乙○○時，縱有收費，亦僅係車馬費而已，
    並無買賤賣貴情形，是以，伊僅係將安非他命有償轉讓乙○○，而該有償之價格
    僅為跑腿費用，並非與小葉或謝源達共同販賣意思等語。
二、甲○經查：被告丙○○對於其確曾無償提供安非他命予被告乙○○一情並不否認
    ，惟否認有收取相當對價之舉。公訴人認被告涉有販賣第二級毒品安非他命罪嫌
    之主要依據，乃因被告供述與綽號小葉之男子曾共同販賣安非他命予乙○○，是
    本案被告丙○○早有販賣安非他命之事實，並非證人乙○○應警方之要求而打電
    話予被告，又證人乙○○亦曾證稱被告曾販賣安非他命予伊，且案發當日現場復
    查獲安非他命二小包（毛重三．六公克，淨重三．○五公克），可證被告確有販
    賣安非他命犯行。經查，證人乙○○於警訊時曾供稱：「（問：你所有之安非他
    命向何人購買或提供？共購買幾次多少錢《每次》？）我所有之安非他命都向丙○○（女3.12.Ｚ000000000住台北市○○區○○街二六巷八號）緝捕
    到案，共購買二次（含今天共三次），第一次八十六年六月中旬把安非他命送我
    住處，買二千元正，第二次八十六年七月下旬也是把安非他命送到我住處買二千
    元，第三次是警方當場查獲（八十九年二月十八日晚十九點三十分許在台北縣中
    和市○○路與立人街）買五千元正。」（參八十九年度偵字第四三一六號卷第十
    頁背面），於偵查中復稱：「（問：安毒來源？）丙○○幫他男友拿來給我的，
    他打電話問我，他說要向他男友拿。」、「（問：以前有無向她買過安毒？）八
    十六年時，買過兩次，第一次及第二次都是兩千元。」（參同上偵查卷第四十六
    頁背面）、「我只記得查獲的那一次，之前的已因為年久了，不太記得，但印象
    中記得跟他買過超過一次以上。」（參九十年度偵緝字第五號卷第五十五頁背面
    ）。惟證人乙○○之證詞並非始終前後一致，其於偵查中亦曾改稱：「（問：有
    無向丙○○買安非他命？）我在此之前沒有向他買，在八十七或八十八年間有一
    陣子每個月都會來我家好幾次，都有帶安非他命及吸食器跟我一起吸食。」、「
    （問：為何先前說丙○○有賣？）是我朋友指證他賣的，不是我指證的，她在我
    家吸食時有用行動電話跟別人談到買賣安非他命的事，所以我當時會說她有賣安
    非他命。」、「（問：為何丙○○在八十九年二月十九日說是丁○○請他拿或給
    你並向你收五千元？）那次是警察叫我向丙○○買，丙○○跟我在巷口交易時就
    被警察抓到，事發之前一天丙○○有打電話問我要不要安毒，所以我被警察查獲
    當天，警察叫我打電話跟丙○○聯絡買安毒。」（參九十年偵緝字第四○三號卷
    第二十七頁），於甲○審理時，乙○○復稱：「（問：被告說他給你用不收錢？
    ）偶爾不收錢。」、「（問：給藥主是何意？）被告說一定要跟我收錢，給藥頭
    。」、「（問：這樣的情形多久？）八十七年到八十九年，約一、兩年時間，被
    告幾乎都是跟朋友來，偶爾被告自己來。被告拿了錢之後抽多少、有沒有抽我就
    不清楚。」、「（辯護人問：在八十九年二月十七日被警查獲時，妳跟被告如何
    聯絡？）警察叫我打電話給藥頭即被告。」、「（辯護人問：警察叫你打電話給
    被告時你聯絡的內容為何？）我說我需要東西，被告問我價位，我說我那時身上
    只有兩千元，所以我就跟被告說我要兩千元的貨。」、「（問：被告有無說這是
    幫別人轉的？）除非是被告拿來跟我一起吸，如果是我聯絡被告說要買，被告會
    要求拿現金，被告說要把錢拿回去給藥頭。」（以上請參酌甲○九十一年四月二
    十五日審判筆錄）。參酌證人乙○○前後證詞，其中一以貫之者有二：一乃被告
    確有交付安非他命予證人乙○○，其次乃被告確曾自乙○○處收取款項。可資疑
    義者，乃被告丙○○要求證人乙○○必須支付款項，此一款項之性質，究係乙○○「購買」安非他命之對價，抑或「補貼」被告丙○○之費用？據丙○○所辯，
    伊向乙○○所收取者，乃係交通費，證人乙○○亦表示被告有提過交通工具，費
    用約一千元以內，且表示那樣的費用與安非他命之量不相當等語（參甲○上揭審
    判筆錄），惟乙○○亦稱：「（問：你錢都交給誰？）被告跟他男的朋友拿安非
    他命過來，錢是交給他們，這樣的情形很多次。」、「（問：錢如何計算？）他
    們拿一包過來，一次兩千，最後一次是在中和被查獲，這次拿來的是被告，拿安
    非他命一包過來，錢三千，我錢就交給被告。」、「（問：在偵查訊問中所說印
    象中跟被告買一次以上的話是否實在？）實在。」、「（問：超過一次以上是何
    意？）我跟被告認識蠻久了，在八十七年就有買過，被告都是帶他朋友一起來。
    」（參同上審判筆錄）。是綜觀證人乙○○之證詞，被告確曾多次在收受對價情
    況下交付安非他命予證人乙○○，若乙○○所交付者係交通費，何以每次金額高
    低不同？又以被告當時所居住之戶籍地台北市○○區○○街以及居所地台北縣新
    店市○○路二地區至證人乙○○位於台北市○○○路住址，其搭乘計程車往返之
    車資亦不至每次二、三千元之譜，所謂補貼交通費，顯非事實。況被告本身並無
    固定工作，其所取得之安非他命復係向他人所購得，若無利益，被告何須屢次舟
    車勞頓無償提供安非他命予乙○○施用？由此益徵被告所謂補貼交通費用之辯應
    屬無稽，而證人乙○○之供詞雖前後有別，惟其未曾改變被告確曾收費之說法，
    是被告辯稱並無販賣情事云云，顯屬卸責之詞，委無理由。又案發當日警察查獲
    之兩小包白色結晶經送鑑定結果，確屬甲基安非他命，此有法務部調查局檢驗通
    知書在卷可稽，是本案事證已明，被告犯行洵堪認定。
三、核被告所為，係犯毒品危害防制條例第八條第二項轉讓第二級毒品罪及第四條第
    二項販賣第二級毒品罪。另被告持有毒品之低度行為為販賣及轉讓之高度行為所
    吸收，不另論罪。又被告與案外人丁○○或謝源達之間就販賣第二級毒品安非他
    命之行為有犯意聯絡及行為分擔，應論以共同正犯。又被告前後多次轉讓、販賣
    安非他命之行為，時間緊接，構成要件相同，顯係基於概括犯意所為，為連續犯
    ，應依法加重其刑。又被告所犯上開二罪犯意各別，行為互異，為不同之二罪，
    應分論併罰。爰審酌被告之素行、品行、犯罪之動機、目的、手段、所生危害及
    犯罪後之態度等一切情狀，量處如主文所示之刑，並定其應執行之刑，以示懲儆
    。又扣案之安非他命兩包（驗後毛重三．四五公克、淨重二．九九公克）為違禁
    物，應依法宣告沒收並銷燬之。另被告自八十七年間起即多次販賣安非他命之行
    為，雖未經公訴人起訴，惟被告該部分行為與事實間有連續犯之實質上一罪關係
    ，自為本件判決效力所及，甲○乃併予審理，附此敘明。
據上論斷，應依刑事訴訟法第二百九十九條第一項前段、毒品危害防制條例第四條第
二項、第八條第二項、第十八條第一項前段、刑法第十一條前段、第二十八條、第五
十六條、第第五十一條第五款，判決如主文。
本案經檢察官孫小萍到庭執行職務
中    華    民    國      九十一      年      五      月      九        日
                                      臺灣臺北地方法院刑事第九庭
                                          法  官  汪漢卿
右正本證明與原本無異。
如不服本判決，應於判決送達後十日內，向甲○提出上訴狀。
                                          書記官  蘇靜紅
中    華    民    國      九十一      年      五      月      十三      日
